【裁判字號】    99,審交易,43
【裁判日期】    990409
【裁判案由】    竊盜
【裁判全文】
臺灣桃園地方法院刑事判決            99年度審交易字第43號
公  訴  人  臺灣桃園地方法院檢察署檢察官
被      告  甲○○
上列被告因竊盜案件，經檢察官提起公訴（98年度偵字第17891
號、第18350 號），被告於準備程序期日就被訴事實為有罪陳述
，經本院裁定進行簡式審判程序，茲判決如下：
    主  文
甲○○所犯如附表所示之罪，各判處如附表主文欄所示之刑。應
執行有期徒刑拾月，如易科罰金，以新臺幣壹仟元折算壹日。
    事  實
一、甲○○基於意圖為自己不法所有之犯意，先後於附表所示之
    犯罪時間、犯罪地點，以附表所示之方法，分別竊得如附表
    所示之物得手。嗣因甲○○將其竊得如附表編號二所示之手
    機，售予不知情之宇登通訊行店長王美貞，王美貞再售予不
    知情之徐陳照，並經警調閱該手機之通聯紀錄，始循線查悉
    上情。
二、證據名稱：
  (一)被告本院審理時之自白。
  (二)告訴人丁○○、乙○○、被害人丙○○、戊○○、證人王美
    貞、徐陳照分別於警詢、檢察官偵訊及本院審理時之陳述。
  (三)如附表證據欄所示之證據。
三、附記事項：
    按刑法第41條原規定：「前項（即易科罰金之折算標準）規
    定於數罪併罰，其應執行之刑未逾6 月者，亦適用之。」該
    規定於98年1 月21日修正為：「第1 項至第3 項規定於數罪
    併罰，其應執行之刑未逾6 個月者，亦適用之。」並移列於
    同條第8 項，其關於數罪併罰，數宣告刑均得易科罰金，而
    定應執行之刑逾6 個月者，排除適用同條第1 項得易科罰金
    之規定部分，業經98年6 月19日大法官會議第662 號解釋宣
    告自該解釋公布日起失其效力。嗣刑法第41條已於98年12月
    30日修正公布並施行，同條第8 項修正為「第1 項至第4 項
    及第7 項之規定，於數罪併罰之數罪均得易科罰金或易服社
    會勞動，其應執行之刑逾6 月者，亦適用之。」，是為前述
    大法官會議字第662 號解釋之明文化，無庸比較新舊法，而
    應直接適用之。本件被告所犯各罪宣告刑均得易科罰金，雖
    經本院合併定應執行刑超過有期徒刑6 月，依前述說明，自
    應就本件應執行之刑諭知易科罰金之折算標準。
四、依刑事訴訟法第273 條之1 第1 項、第299 條第1 項前段、
    第310 條之2 、第454 條第1 項，刑法320 條第1 項、第51
    條第5 款、第41條第1 項前段、第8 項，刑法施行法第1 條
    之1 第1 項、第2 項前段，判決如主文。
五、如不服本判決，得於判決書送達之翌日起10日內，以書狀敘
    述理由，向本庭提出上訴。
本案經檢察官潘怡華到庭執行職務。
中    華    民    國    99    年    4     月    9     日
                        刑事庭  法  官  劉為丕
以上正本證明與原本無異。
如不服本判決應於收受判決後10日內向本院提出上訴書狀，並應
敘述具體理由。其未敘述上訴理由者，應於上訴期間屆滿後20日
內向本院補提理由書( 均須按他造當事人之人數附繕本) 「切勿
逕送上級法院」。
                                書記官  吳忻蒨
中    華    民    國    99    年    4     月    9     日
附表：
┌─┬─────────┬───┬─────────┬───────────┬───────────┐
│編│犯罪時間及犯罪地點│被害人│犯罪方法及所得財物│證據                  │主文                  │
│號│                  │      │（新臺幣）        │                      │                      │
├─┼─────────┼───┼─────────┼───────────┼───────────┤
│一│98年4 月6 日上午10│丁○○│甲○○徒手竊取被害│宇登通訊行中古機買賣契│甲○○竊盜，處有期徒刑│
│  │時15分許，在桃園縣│      │人丁○○置於機車腳│約書（見98年度偵字1835│參月，如易科罰金，以新│
│  │中壢市○○○街10之│      │踏墊上之橘色手提包│0 號卷第19頁）        │臺幣壹仟元折算壹日。  │
│  │61號前            │      │1只 ，內有手機1 支│                      │                      │
│  │                  │      │（序號000000000000│                      │                      │
│  │                  │      │450 ）等物。      │                      │                      │
├─┼─────────┼───┼─────────┼───────────┼───────────┤
│二│98年4 月12日晚間7 │乙○○│甲○○徒手竊取被害│1.宇登通訊行中古機買賣│甲○○竊盜，處有期徒刑│
│  │時許，在桃園縣中壢│      │人之置於機車腳踏墊│  契約書（見98年度偵字│參月，如易科罰金，以新│
│  │市○○○路與中豐路│      │上之卡其色手提包1 │  18350 號卷第19頁）  │臺幣壹仟元折算壹日。  │
│  │路口附近          │      │只，內有手機（序號│2.估價單（見98年度偵字│                      │
│  │                  │      │3E426F6F、00000000│  第18350號卷第20頁） │                      │
│  │                  │      │039899）2 支、現金│3.贓物認領保管單（見98│                      │
│  │                  │      │1 萬元、金融卡、身│  年度偵字第18350 號卷│                      │
│  │                  │      │分證、健保卡、駕照│  第21頁）            │                      │
│  │                  │      │、照相機、學生證等│4.手機照片（見98年度偵│                      │
│  │                  │      │物。              │  字第18350 號卷第22頁│                      │
│  │                  │      │                  │  ）                  │                      │
│  │                  │      │                  │5.通聯調閱查詢單（見98│                      │
│  │                  │      │                  │  年度偵字第18350 號卷│                      │
│  │                  │      │                  │  第24至25頁）        │                      │
├─┼─────────┼───┼─────────┼───────────┼───────────┤
│三│98年5 月22日前之某│丙○○│古彥鴻見丙○○之機│1.宇登通訊行中古機買賣│甲○○竊盜，處有期徒刑│
│  │日，在桃園縣中壢市│      │車置物箱未上鎖，遂│  契約書（見98年度偵字│參月，如易科罰金，以新│
│  │新生路美華泰百貨前│      │徒手打開丙○○之機│  第17891 號卷第18頁）│臺幣壹仟元折算壹日。  │
│  │                  │      │車置物箱，竊取林寶│2.通聯調閱查詢單（見98│                      │
│  │                  │      │羨置於機車置物箱內│  年度偵字第17891 號第│                      │
│  │                  │      │之手機（序號355580│  20頁）              │                      │
│  │                  │      │000000000）、錢包 │3.手機門號資料（見98年│                      │
│  │                  │      │、證件及現金5千元 │  度偵字第17891號卷第 │                      │
│  │                  │      │。                │  30頁）              │                      │
│  │                  │      │                  │4.通聯紀錄（見98年度偵│                      │
│  │                  │      │                  │  字第17891 號卷第34至│                      │
│  │                  │      │                  │  58頁）              │                      │
├─┼─────────┼───┼─────────┼───────────┼───────────┤
│四│98年5 月30日晚間6 │戊○○│古彥鴻以戊○○之機│1.宇登通訊行中古機買賣│甲○○竊盜，處有期徒刑│
│  │時45分許，在桃園縣│      │車置物箱未上鎖，遂│  契約書（98年度偵字第│參月，如易科罰金，以新│
│  │平鎮市○○路○段新│      │徒手打開戊○○之機│  17891 號卷第19頁）  │臺幣壹仟元折算壹日。  │
│  │光合纖對面之便利商│      │車置物箱，竊取蕭月│2.通聯調閱查詢單（98年│                      │
│  │店前              │      │梅置於機車置物箱內│  度偵字第17891 號卷第│                      │
│  │                  │      │之手機（序號353500│  20頁）              │                      │
│  │                  │      │000000000）、員工 │3.手機門號資料（98年度│                      │
│  │                  │      │識別證。          │  偵字第17891 號卷第30│                      │
│  │                  │      │                  │  頁）                │                      │
│  │                  │      │                  │4.通聯紀錄（98年度偵字│                      │
│  │                  │      │                  │  第17891 號卷第31至33│                      │
│  │                  │      │                  │  頁）                │                      │
└─┴─────────┴───┴─────────┴───────────┴───────────┘
附錄本案論罪科刑依據之法條：
中華民國刑法第320 條
意圖為自己或第三人不法之所有，而竊取他人之動產者，為竊盜
罪，處5 年以下有期徒刑、拘役或5 百元以下罰金。
意圖為自己或第三人不法之利益，而竊佔他人之不動產者，依前
項之規定處斷。
前二項之未遂犯罰之。

司法院資訊處製作；財團法人民間司法改革基金會備份。
